# 个人与管委会签署土地租赁合同，给公司使用如何确认

提问人：wshanwen 时间：2018-05-03 12:48:44
@chengyiwei,版主，审计项目中遇见一个这样的问题，请您百忙之中帮忙看看： 股东（乙方）以个人的名义与开发区街道办事处（甲方）于 2008 年 9 月签署土地租赁合同，甲方将 30 亩的工业用地以 100 万元的价格出租给乙方，租赁期限 50 年，用于非福利性工业项目建设，乙方一次性将 100 万元支付给街道办事处。 股东 2011 年出资 500 万元成立公司（丙），丙公司的注册地址就是该土地租赁地址。并于 2012 年开始以公司的名义在租赁的土地上建设厂房，建设成本 1200 万元。
问题一、股东将该土地提供给丙公司适用，租金是否可以计入丙公司并按期摊销；如果不能，是否可以按照股东无偿提供给丙公司使用来处理。无租金； 之所以计划摊销，是考虑公司成立前，股东已经租赁了该土地，主要目的就是为了成立丙公司用的。 谢谢

回答人：chenyiwei
丙公司是该土地的实际使用者，根据“谁受益，谁确认费用”的原则，租金应计入丙公司的成本、费用。 如果丙公司的经营年限足够长，占该土地使用权年限的绝大部分，则该土地所有权上的主要风险和报酬已转移给丙公司，丙公司应确认一项无形资产和资本公积，该无形资产应按剩余租赁年限摊销。

提问人：wshanwen 时间：2018-05-04 13:01:20
谢谢陈老师，虽然协议和租赁款是股东签署和支付的，丙公司是否可以这样 借：长期待摊费用 贷：资本公积 能否将股东支付的租赁款视同股东代丙公司支付，账面上做“其他应付款-股东 ”处理，不作为资本公积？。
丙公司计划 2018 年将该土地通过缴纳土地出让金的形式购买下来，并办理产权证。

回答人：chenyiwei
股东已经缴纳过一次出让金了，再就同样的土地缴纳一次出让金是否可行？

提问人：wshanwen 时间：2018-05-05 08:18:46
陈老师，原先签署的是租赁协议，支付的是租金，现在就该土地的产权进行过户购置，这次才算是土地出让金，并以公司的名义购置。
原先股东支付的租金只能作为资本公积核算吗？

回答人：chenyiwei
原先股东支付的租金对应于本企业已实际使用的期间和面积的部分，本企业确认费用和资本公积。

提问人：wshanwen 时间：2018-05-08 22:04:24
谢谢，那么这个就视同投资溢价了。

回答人：chenyiwei
是。